【裁判字號】    98,司繼,2092
【裁判日期】    980828
【裁判案由】    拋棄繼承權
【裁判全文】
臺灣高雄地方法院民事裁定            98年度司繼字第2092號
聲  明  人  丁○○
            己○○○
            乙○○
            甲○○
            丙○○
上聲明人聲明拋棄被繼承人戊○○繼承權事件，本院裁定如下：
    主  文
聲明駁回。
程序費用新臺幣壹仟元由聲明人負擔。
    理  由
一、按繼承人得拋棄其繼承權，民法第1174條第1 項固定有明文
    ，惟向法院聲明拋棄繼承權之前提，必須聲明人係應繼承人
    而於聲明時業已取得繼承權。倘聲明人於聲明時尚非應繼承
    人而未取得繼承權，即不得向法院聲明拋棄繼承，自不待言
    。次按遺產繼承人，除配偶外，依左列順序定之：一、直系
    血親卑親屬。二、父母。三、兄弟姊妹。四、祖父母，民法
    第1138條定有明文。
二、聲請意旨略以：被繼承人戊○○（女，民國○○年○○月○○日生
    ，身分證統一編號：Ｚ000000000號，生前最後住所：高雄縣
    梓官鄉○○村○○○路130 巷19號）於98年5 月9 日死亡，
    聲明人丁○○係被繼承人戊○○之父親，聲明人己○○○、
    乙○○、甲○○、丙○○係被繼承人戊○○之兄弟姐妹，自
    願拋棄繼承，爰依法具狀聲請拋棄繼承等語。
三、經查：聲明人主張本件被繼承人戊○○已於98年5 月9 日死
    亡，且聲明人丁○○係被繼承人戊○○之父親，聲明人己○○○、乙○○、甲○○、丙○○係被繼承人戊○○之兄弟姐
    妹，業據其提出被繼承人除戶謄本、繼承系統表、戶籍謄本
    等資料為憑，固堪信實；惟被繼承人死亡時尚有第一順序繼
    承人直系血親卑親屬即被繼承人之子女劉淑真、劉健生、劉
    亭萱、劉健業及孫子女柯育喬、邵薏如、邵至仁、邵盛賢、
    連紹傑、連雅晴、劉尹薰、劉偉承、余尹中、余尹騏、余家
    華、劉修志，其中子女劉淑真、劉健生、劉亭萱、劉健業及
    孫子女柯育喬、邵薏如、邵至仁、邵盛賢、連紹傑、連雅晴
    、劉尹薰、劉偉承已於本院98年度司繼字第2030號聲明拋棄
    繼承，孫子女余尹中、余尹騏、余家華業於本院98年度司繼
    字第2174號向本院聲明拋棄繼承，然劉修志迄今未向本院聲
    明拋棄繼承，有本院索引卡查詢─當事人姓名查詢在卷可稽
    ，揆諸上開說明，被繼承人之第一順序繼承人直系血親卑親
    屬既尚有劉修志未拋棄繼承權，聲明人丁○○係被繼承人戊○○之父親，係屬第二順位繼承人，聲明人己○○○、乙○○、甲○○、丙○○係被繼承人戊○○之兄弟姐妹，係屬第
    三順位繼承人，並非被繼承人之合法繼承人，故本件聲明拋
    棄繼承於法尚有未合，應予駁回。
四、依非訟事件法第21條第1 項前段、第23條、第24條第1 項，
    民事訴訟法第85條第1 項，裁定如主文。
中    華    民    國    98    年    8     月    28    日
                  家事法庭  司法事務官  林于莙
以上正本證明與原本無異。
如對本裁定抗告，須於裁定送達後10日之不變期間內，向本院提
出抗告狀，並繳納抗告費新臺幣1,000 元。
中    華    民    國    98    年    8     月    28    日
                                書記官  沈  蘊


司法院資訊處製作；財團法人民間司法改革基金會備份。
